臺灣宜蘭地方法院民事簡易判決
111年度宜簡字第290號
原      告  周莉馨（原名周麗香）


被      告  申屠璟玲

上列當事人間請求損害賠償事件，本院於民國111年10月13日言
詞辯論終結，判決如下：
　　主　　文
原告之訴駁回。
訴訟費用新臺幣伍仟柒佰元，由原告負擔。
　　事實及理由
一、原告主張：被告申屠璟玲於民國100年間介入原告周莉馨婚
    姻，與原告之配偶發生外遇，拿走原告之物品，不僅導致原
    告離婚，並導致原告身心受創，為此爰依侵權行為法律關係
    ，請求被告賠償精神損害新臺幣（下同）30萬元，並搬離，
    讓原告之全家可以團圓等語，並聲明：㈠被告應給付原告30
    萬元。㈡被告應離開門牌號碼宜蘭縣○○鄉○○路0段00號（下稱
    系爭房屋）。
二、被告則以：否認有原告主張之侵權行為事實，原告與配偶離
    婚與被告無關，並非被告介入原告之婚姻，縱認原告所稱被
    告侵權行為屬實，迄今已逾10年才提出訴訟，原告近期就本
    件相同事由已對被告提起損害賠償訴訟等語置辯。並聲明：
    ㈠原告之訴駁回。㈡如受不利判決，願供擔保請准免假執行
三、得心證之理由：
  ㈠按當事人不得就已起訴之事件，於訴訟繫屬中，更行起訴，
    民事訴訟法第253條定有明文，此乃係「重複起訴禁止之原
    則」，亦即「一事不再理原則」，關於前後起訴之事件是否
    為同一案件，應依「當事人」、「訴訟標的」及「訴之聲明
    」三個訴之要素定之，祇須前後二訴訟之訴之要素皆相同，
    或訴之聲明不同，惟得代用或相反者，皆為同一事件。而所
    謂訴訟標的，乃原告為確定其私權之請求，或所主張或不認
    之法律關係是否存在，欲法院對之加以裁判之對象；訴訟標
    的之確定，應依訴狀所載請求之旨趣及原因事實以定之。原
    告前後主張之原因事實相同，其為訴訟標的之法律關係自亦
    相同，即為同一事件，而應受上開重複起訴禁止原則及一事
    不再理原則之拘束。經查，原告前以相同侵權行為之事實，
    主張被告應賠償30萬元等情，業經本院以111年度羅簡字第2
    45號判決駁回確定，此經本院依職權調取該件卷宗核閱屬實
    。本件原告再度以被告介入原告之婚姻等情提起訴訟訴請被
    告給付30萬元，核其主張之當事人、起訴之基礎事實、訴訟
    標的、請求之金額均與前案訴訟相同，則原告就訴之聲明第
    1項更行提起本件訴訟，顯屬同一事件重複起訴，其訴於法
    自有未合，應予駁回。
  ㈡又按當事人主張有利於己之事實者，就其事實有舉證之責任
    。但法律別有規定，或依其情形顯失公平者，不在此限，民
    事訴訟法第277條定有明文。又民事訴訟如係由原告主張權
    利者，應先由原告負舉證之責，若原告先不能舉證，以證實
    自己主張之事實為真實，則被告就其抗辯事實即令不能舉證
    ，或其所舉證據尚有疵累，亦應駁回原告之請求（最高法院
    17年上字第917號民事判例意旨參照）。原告就訴之聲明第2
    項訴請被告應搬離系爭房屋，然系爭房屋之所有權人為訴外
    人郭照慶，並非原告，此有建物登記第一類謄本附卷可參（
    見本院卷第21頁），原告並未提出證據佐證其對於系爭房屋
    有何合法使用權利，原告主張被告應搬離系爭房屋，自屬無
    據。
四、綜上所述，原告提起本件訴訟，請求被告給付30萬元，及應
    搬離系爭房屋，均無理由，應予駁回。
五、本件事證已臻明確，兩造其餘之攻擊或防禦方法及未經援用
    之證據，經本院斟酌後，認為均不足以影響本判決之結果，
    爰不逐一詳予論駁，併予敘明。
六、訴訟費用負擔之依據：民事訴訟法第78條。　　
中　　華　　民　　國　　111 　年　　10　　月　　27　　日
    　　　　　　　宜蘭簡易庭   法　官　張淑華
上為正本係照原本作成。
如對本判決上訴，須於判決送達後二十日內向本院提出上訴狀，
同時表明上訴理由；如已於本判決宣示後送達前提起上訴者，應
於判決送達後十日內補具上訴理由（均須按他造當事人之人數附
繕本）。
如委任律師提起上訴者，應一併繳納上訴審裁判費。
中　　華　　民　　國　　111 　年　　10　　月　　27　　日
　　　　　　　　　　　　　　　 書記官  陳建宇